# 国有企业提取的职工奖励及福利基金如何处理？

提问人：ynotcan 时间：2010-03-17 10:49:51
一国有企业，应付福利费年初余额为7,521.78元，本年计提69,683.43元（其中：62,459.61元为工资总额的14%，7,223.82元为税后利润的5%，本年实际发生数为69,981.39元，年末余额为7,223.82元。 想请教一下，年末余额是否要做调整？国有企业是否能提福利基金？

回答人：chenyiwei
回复 楼主 ynotcan 的帖子这主要是财务方面的问题。目前似乎只有外商投资企业才可以提取职工奖福基金。 年末余额是否需要调整，取决于该企业执行什么准则，以及计提有无相关规定作为支持、对余额有无明确使用计划等因素。